【裁判字號】    99,交聲,416
【裁判日期】    990414
【裁判案由】    違反道路交通管理處罰條例聲明異議
【裁判全文】
臺灣士林地方法院交通事件裁定         99年度交聲字第416號
原處分機關  臺北市交通事件裁決所
異議人即    甲○○
受處分人
上列異議人即受處分人因違反道路交通管理處罰條例案件，對於
臺北市交通事件裁決所民國99年2 月6 日所為之處分（原處分案
號：北市裁催字第裁22-CG0000000號）聲明異議，本院裁定如下
：
    主  文
異議駁回。
    理  由
一、按高速公路及快速公路交通管制規則第5 條第1 項前段規定
    ，汽車行駛高速公路應依速限標誌指示。次按汽車行駛於高
    速公路、快速公路或設站管制之道路，行車速度超過規定之
    最高速限或低於規定之最低速限者，處汽車駕駛人新臺幣（
    下同）3,000 元以上6,000 元以下罰鍰，並記違規點數1 點
    ，道路交通管理處罰條例第33條第1 項第1 款、同條例第63
    條第1 項第1 款分別定有明文。
二、原處分意旨略以：異議人即受處分人甲○○所有之車牌號碼
    5C-1092 號自用一般小客車（下稱上開自小客車），於民國
    98年10月7 日14時29分許，行至臺北縣臺61線18.1公里處，
    因經測速儀器測得時速達每小時100 公里，已超過該路段之
    最高速限（即時速80公里），遂為警逕行製單舉發超速違規
    ，因異議人已逾越應到案期日達60日以上而未前往陳述不服
    或繳納罰鍰，原處分機關乃依道路交通管理處罰條例第33條
    第1 項第1 款、第63條第1 項第1 款（原處分漏載第1 款）
    及違反道路交通管理事件統一裁罰基準表規定，裁處異議人
    罰緩6,000 元，並記違規點數1 點。
三、聲明異議意旨略以：伊並未收到本件舉發通知單，對於本件
    超速違規無從得知，自無逾期不繳納罰鍰之情，再原處分機
    關應提出舉發採證照片等件，證明伊確有違規云云。
四、經查：
    (一)異議人甲○○確有於上揭時、地，駕駛上開自小客車，因
      超速而為警舉發違規之事實，有上開自小客車違規採證照
      片1 張及臺北縣政府警察局北縣警交字第CG0000000 號舉
      發通知單1 紙附卷可稽，經核該採證照片顯示異議人車輛
      當時時速為每小時100 公里，而該路段之速限為每小時80
      公里，是異議人車輛確有於本件舉發時、地超速行駛之違
      規事實，應甚明確，堪予認定，原舉發機關逕行舉發，亦
      與法定程序相符，並無違法舉發之情事。又舉發本件違規
      所使用之雷射測速儀，通過經濟部標準檢驗局國家標準檢
      驗合格，且領有檢驗合證書，儀器本身即具有高度準確性
      ，有經濟部標準檢驗局雷射測速儀檢定合格證書（檢定合
      格單號碼：MOGA0000000A；MOGA0000000B，檢定日期：98
      年1 月1 日、有效期限：99年1 月31日）1 紙在卷可考，
      足認異議人違規當時，該測速器尚未逾越檢定合格期間，
      並無故障瑕疵而誤測等情。
    (二)按違反道路交通管理事件統一裁罰基準及處理細則第5條
      規定，處理違反道路交通管理事件，有關文書送達之程序
      ，依行政程序法之規定；又送達於應受送達人之住居所、
      事務所或營業所為之；再於應送達處所不獲會晤應受送達
      人時，得將文書付與有辨別事理能力之同居人、受僱人或
      應送達處所之接收郵件人員；另送達不能依前2 條規定為
      之者，得將文書寄存送達地之地方自治或警察機關，若由
      郵務機關送達者，得將之寄存於送達地之郵政機關，並作
      送達通知書兩份，1 份黏貼於應受送達人住居所、事務所
      、營業所或其就業處所門首，另1 份交由鄰居轉交或置於
      該送達處所信箱或其他位置，以為送達，行政程序法第72
      條第1 項、第73條第1 項及第74條第1 項、第2 項，亦分
      別定有明文。
    (三)本件異議人甲○○自92年5 月28日即遷入臺北市○○區○
      ○街27巷7 號3 樓，迄今未有遷出登記，此有法務部戶役
      政連結作業系統共2 紙附卷可稽，而其有如原處分意旨所
      述之違規事實，已詳述如上。嗣原舉發單位即臺北縣政府
      警察局交通大隊將上揭舉發通知單交由郵政機關以掛號方
      式寄送，送達處所皆載明為上開戶籍地址，因郵務人員未
      獲會晤異議人，亦無受領文書之同居人、受僱人或應送達
      處所之接收郵件人員而送達不到，遂以「寄存送達」方式
      ，於98年10月27日將上揭舉發通知單寄存於天母（52支）
      郵局，並作送達通知書2 份，1 份黏貼於應受送達人住居
      所門首，另1 份置於送達處所信箱或其他適當位置，以為
      送達，此有臺北縣政府警察局99年3 月24日北縣警交字第
      0990044289號函檢附之上揭交通違規舉發通知單送達證書
      影本1 份附卷足憑，揆諸前揭說明，本件舉發通知單已合
      法送達異議人，舉發程序即已完成並生效，異議人雖辯稱
      伊並未收到舉發通知單云云，亦無礙送達之效力，是異議
      人上開所辯洵無理由，自應將其之異議予以駁回。
五、綜上所述，堪認異議人確有原處分機關認定之違規情事，原
    處分機關援引上開道路交通管理處罰條例及違反道路交通管
    理事件統一裁罰基準表之規定，審酌異議人違規行為之具體
    情節，諭知裁處罰鍰6,000 元，並記違規點數1 點，核無不
    當，故異議人之異議為無理由，應予駁回。
據上論斷，應依道路交通案件處理辦法第19條，裁定如主文
中    華    民    國    99    年    4     月    14    日
                        交通法庭法  官  高雅敏
以上正本證明與原本無異。
如不服本裁定，應於送達後5 日內向本院提出抗告狀。
                                書記官  陳映羽
中    華    民    國    99    年    4     月    14    日

司法院資訊處製作；財團法人民間司法改革基金會備份。
